【裁判字號】    89,易,894
【裁判日期】    890821
【裁判案由】    違反毒品危害防制條例
【裁判全文】
臺灣屏東地方法院刑事判決                          八十九年度易字第八九四號
    公  訴  人  臺灣屏東地方法院檢察署檢察官
    被      告  甲○○
右列被告因毒品危害防制條例等案件，經檢察官提起公訴（八十九年度毒偵字第一一
二四號），本院判決如左：
     主  文
甲○○連續施用第一級毒品，累犯，處有期徒刑拾月，扣案之海洛因淨重零點參捌公
克及針筒壹支，均沒收銷燬之；又施用第二級毒品，累犯，處有期徒刑陸月，扣案之
安非他命零點零貳公克及玻璃吸食器壹個，均沒收銷燬之。應執行有期徒刑壹年貳月
，扣案之海洛因淨重零點參捌公克、安非他命零點零貳公克、針筒壹支及玻璃吸食器
壹個，均沒收銷燬之。
     事  實
一、甲○○曾因違反肅清煙毒條例等案件，經臺灣高等法院高雄分院裁定應執行有期
    徒刑四年八月確定，接續其竊盜等案件徒刑之執行，於民國八十七年十一月二十
    二日執行完畢。又其前因施用毒品案件，經臺灣高等法院高雄分院依職權送觀察
    、勒戒後，認無繼續施用毒品之傾向，由該院於八十七年十一月三十日以八十七
    年度上訴字第一六一二號判決免刑確定。詎其仍不知悛悔，復於上開免刑判決確
    定後五年內，（一）基於施用第一級毒品海洛因之概括犯意，自八十九年四月底
    某日起，至同年五月四日下午一時許止，在高雄市○○區○○路等處，以將海洛
    因調混開水用針筒注射之方式，多次非法施用海洛因；（二）基於施用第二級毒
    品安非他命之犯意，於八十九年五月四日某時，同在上址，將安非他命置於玻璃
    吸管內燒烤吸食煙霧之方式，非法施用安非他命一次。嗣於八十九年五月四日下
    午十一時十分許，在屏東縣高樹鄉廣福村廣福大橋，因其發生交通事故，為警查
    獲，並扣得其持有之海洛因淨重○‧三八公克（二度驗後之淨重，另包裝重○‧
    四八公克）、安非他命○‧○二公克、針筒一支及玻璃吸食器一個。而甲○○上
    開施用毒品行為，經送觀察、勒戒結果，認有繼續施用毒品之傾向。
二、案經屏東縣警察局里港分局報請臺灣屏東地方法院檢察署檢察官偵查起訴。
     理  由
一、右揭事實業據被告甲○○坦承不諱，而被告尿液經送屏東縣衛生局檢驗結果，呈
    嗎啡及甲基安非他命陽性反應，有該局檢驗成績書一份附卷可稽，復有扣案之海
    洛因淨重○‧三八公克（二度驗後之淨重，另包裝重○‧四八公克）、安非他命
    ○‧○二公克、針筒一支及玻璃吸食器一個足憑。再者，被告前因施用毒品案件
    ，經臺灣高等法院高雄分院依職權送觀察、勒戒後，認無繼續施用毒品之傾向，
    由該院判決免刑確定後，於五年內再犯本件毒品危害防制條例第十條之罪，經裁
    定送觀察勒戒，認有繼續施用毒品傾向，各有臺灣屏東地方法院檢察署刑案資料
    查註紀錄表、本院全國前案紀錄表及臺灣屏東看守所附設勒戒處所八十九年五月
    十七日屏所金衛字第一二二七號函暨所附之「有無繼續施用毒品傾向證明書」可
    按，本件事證明確，犯行均堪認定，應予依法論科。
二、核被告所為，係犯毒品危害防制條例第十條第一項、第二項之施用第一級、第二
    級毒品罪及第十一條第三項之持有專供施用毒品器具罪。上開施用第一級毒品行
    為，時間緊接，犯罪構成要件相同，顯係基於概括犯意為之，應依連續犯之規定
    論以一罪，並加重其刑。其持有毒品行為，應為施用之高度行為所吸收，不另論
    罪。所犯持有專供施用毒品器具罪與施用第一級、第二級毒品罪間有方法結果之
    牽連關係，為牽連犯，應各從一重之施用第一級、第二級毒品罪處斷。所犯上開
    二罪，犯意各別，行為互殊，罪名有異，應予分論併罰。又被告曾因違反肅清煙
    毒條例等案件，經臺灣高等法院高雄分院裁定應執行有期徒刑四年八月確定，接
    續其竊盜等案件徒刑之執行，於八十七年十一月二十二日執行完畢，有臺灣屏東
    地方法院檢察署刑案資料查註紀錄表、本院全國前案紀錄表及各該執行指揮書可
    按，其於五年內再犯本件有期徒刑以上之罪，為累犯，應依刑法第四十七條加重
    其刑，併上開連續犯加重部分，遞加之。爰審酌被告前即曾因施用毒品經勒戒後
    為免刑判決，仍不知悛悔，意志不堅，復予連續施用，且施用毒品流弊所及，危
    害甚鉅，非可輕縱，惟念事後坦承犯行，態度良好等一切情狀，各量處如主文所
    示之刑，並定其應執行之刑。
三、扣案之海洛因淨重○‧三八公克、安非他命○‧○二公克，各為第一級、第二級
    毒品，針筒一支、玻璃吸食器一個，則均為專供施用毒品之器具，均應依毒品危
    害防制條例第十八條第一項前段規定沒收銷燬之。
據上論斷，應依刑事訴訟法第二百九十九條第一項前段，毒品危害防制條例第十條第
一項、第二項、第十一條第三項、第十八條第一項前段，刑法第十一條前段、第四十
七條、第五十五條、第五十六條、第五十一條第五款，判決如主文。
本案經檢察官莊啟勝到庭執行職務。
中      華      民      國      八十九      年    八    月    二十一    日
          臺灣屏東地方法院刑事第二庭
                                          法  官    蔡憲德
右正本證明與原本無異。
對於本判決如有不服應於收受送達後十日內向本院提出上訴書狀上訴於台灣高等法院
高雄分院並按他造當事人之人數附具繕本。
                                          書記官    林鴻仁
中      華      民      國      八十九      年      八    月  二十一    日
附錄本案論罪科刑法條
毒品危害防制條例第十條第一項、第二項
    施用第一級毒品者，處六月以上五年以下有期徒刑。
    施用第二級毒品者，處三年以下有期徒刑。


司法院資訊處製作；財團法人民間司法改革基金會備份。
